<!DOCTYPE html>
<html lang="en"><head><meta charset="UTF-8"/><meta name="viewport" content="width=device-width, initial-scale=1.0"/><title>Regular verbs in -ιζω · Kanones: guide to editing lexica</title><script data-outdated-warner src="../../../assets/warner.js"></script><link href="https://cdnjs.cloudflare.com/ajax/libs/lato-font/3.0.0/css/lato-font.min.css" rel="stylesheet" type="text/css"/><link href="https://cdnjs.cloudflare.com/ajax/libs/juliamono/0.044/juliamono.css" rel="stylesheet" type="text/css"/><link href="https://cdnjs.cloudflare.com/ajax/libs/font-awesome/5.15.3/css/fontawesome.min.css" rel="stylesheet" type="text/css"/><link href="https://cdnjs.cloudflare.com/ajax/libs/font-awesome/5.15.3/css/solid.min.css" rel="stylesheet" type="text/css"/><link href="https://cdnjs.cloudflare.com/ajax/libs/font-awesome/5.15.3/css/brands.min.css" rel="stylesheet" type="text/css"/><link href="https://cdnjs.cloudflare.com/ajax/libs/KaTeX/0.13.11/katex.min.css" rel="stylesheet" type="text/css"/><script>documenterBaseURL="../../.."</script><script src="https://cdnjs.cloudflare.com/ajax/libs/require.js/2.3.6/require.min.js" data-main="../../../assets/documenter.js"></script><script src="../../../siteinfo.js"></script><script src="../../../../versions.js"></script><link class="docs-theme-link" rel="stylesheet" type="text/css" href="../../../assets/themes/documenter-dark.css" data-theme-name="documenter-dark" data-theme-primary-dark/><link class="docs-theme-link" rel="stylesheet" type="text/css" href="../../../assets/themes/documenter-light.css" data-theme-name="documenter-light" data-theme-primary/><script src="../../../assets/themeswap.js"></script></head><body><div id="documenter"><nav class="docs-sidebar"><div class="docs-package-name"><span class="docs-autofit"><a href="../../../">Kanones: guide to editing lexica</a></span></div><form class="docs-search" action="../../../search/"><input class="docs-search-query" id="documenter-search-query" name="q" type="text" placeholder="Search docs"/></form><ul class="docs-menu"><li><a class="tocitem" href="../../../">Home</a></li><li><span class="tocitem">Verbal stems</span><ul><li><a class="tocitem" href="../../">Verb paradigms and inflectional classes</a></li><li><input class="collapse-toggle" id="menuitem-2-2" type="checkbox" checked/><label class="tocitem" for="menuitem-2-2"><span class="docs-label">Regular stems</span><i class="docs-chevron"></i></label><ul class="collapsed"><li><a class="tocitem" href="../omega/">Regular verbs: -ω conjugation</a></li><li><a class="tocitem" href="../omega-compound/">Regular verbs: -ω conjugation (compound verb)</a></li><li><a class="tocitem" href="../mi/">Regular verbs: -μι conjugation</a></li><li><a class="tocitem" href="../ew_contracts/">Regular verbs: -εω contracts</a></li><li><a class="tocitem" href="../aw_contracts/">Regular verbs: -αω contracts</a></li><li><a class="tocitem" href="../ow_contracts/">Regular verbs: -οω contracts</a></li><li class="is-active"><a class="tocitem" href>Regular verbs in -ιζω</a></li><li><a class="tocitem" href="../skw/">Regular verbs in -σκω</a></li></ul></li><li><input class="collapse-toggle" id="menuitem-2-3" type="checkbox"/><label class="tocitem" for="menuitem-2-3"><span class="docs-label">Regular forms for principal parts</span><i class="docs-chevron"></i></label><ul class="collapsed"><li><a class="tocitem" href="../../princparts/pp1/">First principal part</a></li><li><a class="tocitem" href="../../princparts/pp2/">Second principal part</a></li><li><a class="tocitem" href="../../princparts/pp3/">Third principal part</a></li><li><a class="tocitem" href="../../princparts/pp4/">Fourth principal part</a></li><li><a class="tocitem" href="../../princparts/pp5/">Fifth principal part</a></li><li><a class="tocitem" href="../../princparts/pp6/">Sixth principal part</a></li><li><a class="tocitem" href="../../princparts/atticfut/">Attic futures</a></li><li><a class="tocitem" href="../../princparts/secondaor/">Second aorists</a></li></ul></li><li><a class="tocitem" href="../../irregulars/">Irregular verb forms</a></li></ul></li></ul><div class="docs-version-selector field has-addons"><div class="control"><span class="docs-label button is-static is-size-7">Version</span></div><div class="docs-selector control is-expanded"><div class="select is-fullwidth is-size-7"><select id="documenter-version-selector"></select></div></div></div></nav><div class="docs-main"><header class="docs-navbar"><nav class="breadcrumb"><ul class="is-hidden-mobile"><li><a class="is-disabled">Verbal stems</a></li><li><a class="is-disabled">Regular stems</a></li><li class="is-active"><a href>Regular verbs in -ιζω</a></li></ul><ul class="is-hidden-tablet"><li class="is-active"><a href>Regular verbs in -ιζω</a></li></ul></nav><div class="docs-right"><a class="docs-edit-link" href="https://github.com/neelsmith/Kanones-vocab-guide/blob/main/docs-src/src/verbs/regular/izw.md" title="Edit on GitHub"><span class="docs-icon fab"></span><span class="docs-label is-hidden-touch">Edit on GitHub</span></a><a class="docs-settings-button fas fa-cog" id="documenter-settings-button" href="#" title="Settings"></a><a class="docs-sidebar-button fa fa-bars is-hidden-desktop" id="documenter-sidebar-button" href="#"></a></div></header><article class="content" id="documenter-page"><h1 id="Verbs-in-ιζω"><a class="docs-heading-anchor" href="#Verbs-in-ιζω">Verbs in -ιζω</a><a id="Verbs-in-ιζω-1"></a><a class="docs-heading-anchor-permalink" href="#Verbs-in-ιζω" title="Permalink"></a></h1><p>Inflection class: <code>izw</code></p><p>Example verb:  νομίζω</p><pre><code class="nohighlight hljs">Rule|LexicalEntity|StemClass|Stem|
verbstems.n70958|lsj.n70958|νομι|izw|</code></pre><p>The following paradigms are generated from this entry.</p><h1>Complete conjugation of νομίζω</h1><blockquote><p>In the conjugation tables, a dash <code>-</code> indicates that a form does not exist in that combination of tense, mood and voice.</p></blockquote><blockquote><p>Empty cells indicate forms that are poorly attested, or unattested forms such as active voice forms of deponent verbs.</p></blockquote><h2>Present tense</h2><p><em>Active</em></p><table><tr><th style="text-align: right"></th><th style="text-align: right">Indicative</th><th style="text-align: right">Subjunctive</th><th style="text-align: right">Optative</th></tr><tr><td style="text-align: right"><strong>first singular</strong></td><td style="text-align: right">νομίζω</td><td style="text-align: right">νομίζω</td><td style="text-align: right">νομίζοιμι</td></tr><tr><td style="text-align: right"><strong>second singular</strong></td><td style="text-align: right">νομίζεις</td><td style="text-align: right">νομίζῃς</td><td style="text-align: right">νομίζοις</td></tr><tr><td style="text-align: right"><strong>third singular</strong></td><td style="text-align: right">νομίζει</td><td style="text-align: right">νομίζῃ</td><td style="text-align: right">νόμιζοι</td></tr><tr><td style="text-align: right"><strong>first plural</strong></td><td style="text-align: right">νομίζομεν</td><td style="text-align: right">νομίζωμεν</td><td style="text-align: right">νομίζοιμεν</td></tr><tr><td style="text-align: right"><strong>second plural</strong></td><td style="text-align: right">νομίζετε</td><td style="text-align: right">νομίζητε</td><td style="text-align: right">νομίζοιτε</td></tr><tr><td style="text-align: right"><strong>third plural</strong></td><td style="text-align: right">νομίζουσι, νομίζουσιν</td><td style="text-align: right">νομίζωσι, νομίζωσιν</td><td style="text-align: right">νομίζοιεν</td></tr></table><p><em>Middle/passive</em></p><table><tr><th style="text-align: right"></th><th style="text-align: right">Indicative</th><th style="text-align: right">Subjunctive</th><th style="text-align: right">Optative</th></tr><tr><td style="text-align: right"><strong>first singular</strong></td><td style="text-align: right">νομίζομαι</td><td style="text-align: right">νομίζωμαι</td><td style="text-align: right">νομιζοίμην</td></tr><tr><td style="text-align: right"><strong>second singular</strong></td><td style="text-align: right">νομίζει, νομίζῃ</td><td style="text-align: right">νομίζῃ</td><td style="text-align: right">νομίζοιο</td></tr><tr><td style="text-align: right"><strong>third singular</strong></td><td style="text-align: right">νομίζεται</td><td style="text-align: right">νομίζηται</td><td style="text-align: right">νομίζοιτο</td></tr><tr><td style="text-align: right"><strong>first plural</strong></td><td style="text-align: right">νομιζόμεθα</td><td style="text-align: right">νομιζώμεθα</td><td style="text-align: right">νομιζοίμεθα</td></tr><tr><td style="text-align: right"><strong>second plural</strong></td><td style="text-align: right">νομίζεσθε</td><td style="text-align: right">νομίζησθε</td><td style="text-align: right">νομίζοισθε</td></tr><tr><td style="text-align: right"><strong>third plural</strong></td><td style="text-align: right">νομίζονται</td><td style="text-align: right">νομίζωνται</td><td style="text-align: right">νομίζοιντο</td></tr></table><h3>Imperative</h3><p><em>Active</em></p><table><tr><th style="text-align: right"></th><th style="text-align: right">Singular</th><th style="text-align: right">Plural</th></tr><tr><td style="text-align: right"><strong>second</strong></td><td style="text-align: right">νόμιζε</td><td style="text-align: right">νομίζετε, νομίζεσθε</td></tr><tr><td style="text-align: right"><strong>third</strong></td><td style="text-align: right">νομιζέτω</td><td style="text-align: right">νομιζόντων</td></tr></table><p><em>Middle/passive</em></p><table><tr><th style="text-align: right"></th><th style="text-align: right">Singular</th><th style="text-align: right">Plural</th></tr><tr><td style="text-align: right"><strong>second</strong></td><td style="text-align: right">νομίζου</td><td style="text-align: right">νομίζεσθε</td></tr><tr><td style="text-align: right"><strong>third</strong></td><td style="text-align: right">νομιζέσθω</td><td style="text-align: right">νομιζέσθων</td></tr></table><ul><li><strong>Active participle</strong>: νομίζων, νομίζουσα, νόμιζον</li><li><strong>Middle/passive participle</strong>: νομιζόμενος, νομιζομένη, νομιζόμενον</li><li><strong>Active infinitive</strong>: νομίζειν</li><li><strong>Middle/passive infinitive</strong>: νομίζεσθαι</li><li><strong>Verbal adjective</strong>: νομιστέον</li></ul><h2>Imperfect</h2><p><em>Active</em></p><table><tr><th style="text-align: right"></th><th style="text-align: right">Indicative</th><th style="text-align: right">Subjunctive</th><th style="text-align: right">Optative</th></tr><tr><td style="text-align: right"><strong>first singular</strong></td><td style="text-align: right">ἐνόμιζον</td><td style="text-align: right">-</td><td style="text-align: right">-</td></tr><tr><td style="text-align: right"><strong>second singular</strong></td><td style="text-align: right">ἐνόμιζες</td><td style="text-align: right">-</td><td style="text-align: right">-</td></tr><tr><td style="text-align: right"><strong>third singular</strong></td><td style="text-align: right">ἐνόμιζε</td><td style="text-align: right">-</td><td style="text-align: right">-</td></tr><tr><td style="text-align: right"><strong>first plural</strong></td><td style="text-align: right">ἐνομίζομεν</td><td style="text-align: right">-</td><td style="text-align: right">-</td></tr><tr><td style="text-align: right"><strong>second plural</strong></td><td style="text-align: right">ἐνομίζετε</td><td style="text-align: right">-</td><td style="text-align: right">-</td></tr><tr><td style="text-align: right"><strong>third plural</strong></td><td style="text-align: right">ἐνόμιζον</td><td style="text-align: right">-</td><td style="text-align: right">-</td></tr></table><p><em>Middle/passive</em></p><table><tr><th style="text-align: right"></th><th style="text-align: right">Indicative</th><th style="text-align: right">Subjunctive</th><th style="text-align: right">Optative</th></tr><tr><td style="text-align: right"><strong>first singular</strong></td><td style="text-align: right">ἐνομιζόμην</td><td style="text-align: right">-</td><td style="text-align: right">-</td></tr><tr><td style="text-align: right"><strong>second singular</strong></td><td style="text-align: right">ἐνομίζου</td><td style="text-align: right">-</td><td style="text-align: right">-</td></tr><tr><td style="text-align: right"><strong>third singular</strong></td><td style="text-align: right">ἐνομίζετο</td><td style="text-align: right">-</td><td style="text-align: right">-</td></tr><tr><td style="text-align: right"><strong>first plural</strong></td><td style="text-align: right">ἐνομιζόμεθα</td><td style="text-align: right">-</td><td style="text-align: right">-</td></tr><tr><td style="text-align: right"><strong>second plural</strong></td><td style="text-align: right">ἐνομίζεσθε</td><td style="text-align: right">-</td><td style="text-align: right">-</td></tr><tr><td style="text-align: right"><strong>third plural</strong></td><td style="text-align: right">ἐνομίζοντο</td><td style="text-align: right">-</td><td style="text-align: right">-</td></tr></table><h2>Future tense</h2><p><em>Active</em></p><table><tr><th style="text-align: right"></th><th style="text-align: right">Indicative</th><th style="text-align: right">Subjunctive</th><th style="text-align: right">Optative</th></tr><tr><td style="text-align: right"><strong>first singular</strong></td><td style="text-align: right">νομιῶ</td><td style="text-align: right">-</td><td style="text-align: right">νομιοῖμι</td></tr><tr><td style="text-align: right"><strong>second singular</strong></td><td style="text-align: right">νομιεῖς</td><td style="text-align: right">-</td><td style="text-align: right">νομιοῖς</td></tr><tr><td style="text-align: right"><strong>third singular</strong></td><td style="text-align: right">νομιεῖ</td><td style="text-align: right">-</td><td style="text-align: right">νομιοῖ</td></tr><tr><td style="text-align: right"><strong>first plural</strong></td><td style="text-align: right">νομιοῦμεν</td><td style="text-align: right">-</td><td style="text-align: right">νομιοῖμεν</td></tr><tr><td style="text-align: right"><strong>second plural</strong></td><td style="text-align: right">νομιεῖτε</td><td style="text-align: right">-</td><td style="text-align: right">νομιοῖτε</td></tr><tr><td style="text-align: right"><strong>third plural</strong></td><td style="text-align: right">νομιοῦσι, νομιοῦσιν</td><td style="text-align: right">-</td><td style="text-align: right">νομιοῖεν</td></tr></table><p><em>Middle</em></p><table><tr><th style="text-align: right"></th><th style="text-align: right">Indicative</th><th style="text-align: right">Subjunctive</th><th style="text-align: right">Optative</th></tr><tr><td style="text-align: right"><strong>first singular</strong></td><td style="text-align: right">νομιοῦμαι</td><td style="text-align: right">-</td><td style="text-align: right">νομιοίμην</td></tr><tr><td style="text-align: right"><strong>second singular</strong></td><td style="text-align: right">νομιεῖ</td><td style="text-align: right">-</td><td style="text-align: right">νομιοῖο</td></tr><tr><td style="text-align: right"><strong>third singular</strong></td><td style="text-align: right">νομιεῖται</td><td style="text-align: right">-</td><td style="text-align: right">νομιοῖτο</td></tr><tr><td style="text-align: right"><strong>first plural</strong></td><td style="text-align: right">νομιούμεθα</td><td style="text-align: right">-</td><td style="text-align: right">νομιοίμεθα</td></tr><tr><td style="text-align: right"><strong>second plural</strong></td><td style="text-align: right">νομιεῖσθε</td><td style="text-align: right">-</td><td style="text-align: right">νομιοῖσθε</td></tr><tr><td style="text-align: right"><strong>third plural</strong></td><td style="text-align: right">νομίονται</td><td style="text-align: right">-</td><td style="text-align: right">νομίοντο</td></tr></table><p><em>Passive</em></p><table><tr><th style="text-align: right"></th><th style="text-align: right">Indicative</th><th style="text-align: right">Subjunctive</th><th style="text-align: right">Optative</th></tr><tr><td style="text-align: right"><strong>first singular</strong></td><td style="text-align: right">νομισθήσομαι</td><td style="text-align: right">-</td><td style="text-align: right">νομισθησοίμην</td></tr><tr><td style="text-align: right"><strong>second singular</strong></td><td style="text-align: right">νομισθήσεις</td><td style="text-align: right">-</td><td style="text-align: right">νομισθήσοιο</td></tr><tr><td style="text-align: right"><strong>third singular</strong></td><td style="text-align: right">νομισθήσει</td><td style="text-align: right">-</td><td style="text-align: right">νομισθήσοιτο</td></tr><tr><td style="text-align: right"><strong>first plural</strong></td><td style="text-align: right">νομισθησόμεθα</td><td style="text-align: right">-</td><td style="text-align: right">νομισθησοίμην</td></tr><tr><td style="text-align: right"><strong>second plural</strong></td><td style="text-align: right">νομισθήσεσθε</td><td style="text-align: right">-</td><td style="text-align: right">νομισθήσοισθε</td></tr><tr><td style="text-align: right"><strong>third plural</strong></td><td style="text-align: right">νομισθήσονται</td><td style="text-align: right">-</td><td style="text-align: right">νομισθήσοιντο</td></tr></table><ul><li><strong>active infinitive</strong>: νομιεῖν</li><li><strong>middle infinitive</strong>: νομιεῖσθαι</li><li><strong>passive infinitive</strong>: νομισθήσεσθαι</li><li><strong>active participle</strong>: νομίων, νομίουσα, νόμιον</li><li><strong>middle participle</strong>: νομιόμενος, νομιομένη, νομιόμενον</li><li><strong>passive participle</strong>: νομισθησόμενος, νομισθησομένη, νομισθησόμενον</li></ul><h2>Aorist tense</h2><p><em>Active voice</em></p><table><tr><th style="text-align: right"></th><th style="text-align: right">Indicative</th><th style="text-align: right">Subjunctive</th><th style="text-align: right">Optative</th></tr><tr><td style="text-align: right"><strong>first singular</strong></td><td style="text-align: right">ἐνόμισα</td><td style="text-align: right">νομίσω</td><td style="text-align: right">νομίσαιμι</td></tr><tr><td style="text-align: right"><strong>second singular</strong></td><td style="text-align: right">ἐνόμισας</td><td style="text-align: right">νομίσῃς</td><td style="text-align: right">νομίσαις, νομίσειας</td></tr><tr><td style="text-align: right"><strong>third singular</strong></td><td style="text-align: right">ἐνόμισε</td><td style="text-align: right">νομίσῃ</td><td style="text-align: right">νόμισαι, νομίσειε</td></tr><tr><td style="text-align: right"><strong>first plural</strong></td><td style="text-align: right">ἐνομίσαμεν</td><td style="text-align: right">νομίσωμεν</td><td style="text-align: right">νομίσαιμεν</td></tr><tr><td style="text-align: right"><strong>second plural</strong></td><td style="text-align: right">ἐνομίσατε</td><td style="text-align: right">νομισήσετε</td><td style="text-align: right">νομίσαιτε</td></tr><tr><td style="text-align: right"><strong>third plural</strong></td><td style="text-align: right">ἐνόμισαν</td><td style="text-align: right">νομίσωσι, νομίσωσιν</td><td style="text-align: right">νομίσαιεν</td></tr></table><p><em>Middle voice</em></p><table><tr><th style="text-align: right"></th><th style="text-align: right">Indicative</th><th style="text-align: right">Subjunctive</th><th style="text-align: right">Optative</th></tr><tr><td style="text-align: right"><strong>first singular</strong></td><td style="text-align: right">ἐνομισάμην</td><td style="text-align: right">νομίσωμαι</td><td style="text-align: right">νομισαίμην</td></tr><tr><td style="text-align: right"><strong>second singular</strong></td><td style="text-align: right">ἐνομίσω</td><td style="text-align: right">νομίσῃ</td><td style="text-align: right">νομίσαιο</td></tr><tr><td style="text-align: right"><strong>third singular</strong></td><td style="text-align: right">ἐνομίσατο</td><td style="text-align: right">νομίσηται</td><td style="text-align: right">νομίσαιτο</td></tr><tr><td style="text-align: right"><strong>first plural</strong></td><td style="text-align: right">ἐνομισάμεθα</td><td style="text-align: right">νομισώμεθα</td><td style="text-align: right">νομισαίμεθα</td></tr><tr><td style="text-align: right"><strong>second plural</strong></td><td style="text-align: right">ἐνομίσασθε</td><td style="text-align: right">νομίσησθε</td><td style="text-align: right">νομίσαισθε</td></tr><tr><td style="text-align: right"><strong>third plural</strong></td><td style="text-align: right">ἐνομίσαντο</td><td style="text-align: right">νομίσωνται</td><td style="text-align: right">νομίσαιντο</td></tr></table><p><em>Passive voice</em></p><table><tr><th style="text-align: right"></th><th style="text-align: right">Indicative</th><th style="text-align: right">Subjunctive</th><th style="text-align: right">Optative</th></tr><tr><td style="text-align: right"><strong>first singular</strong></td><td style="text-align: right">ἐνομίσθην</td><td style="text-align: right">νομισθῶ</td><td style="text-align: right">νομισθείην</td></tr><tr><td style="text-align: right"><strong>second singular</strong></td><td style="text-align: right">ἐνομίσθης</td><td style="text-align: right">νομισθῇς</td><td style="text-align: right">νομισθείη</td></tr><tr><td style="text-align: right"><strong>third singular</strong></td><td style="text-align: right">ἐνομίσθη</td><td style="text-align: right">νομισθῇ</td><td style="text-align: right">νομισθείη</td></tr><tr><td style="text-align: right"><strong>first plural</strong></td><td style="text-align: right">ἐνομίσθημεν</td><td style="text-align: right">νομισθῶμεν</td><td style="text-align: right">νομισθεῖμεν</td></tr><tr><td style="text-align: right"><strong>second plural</strong></td><td style="text-align: right">ἐνομίσθητε</td><td style="text-align: right">νομισθῆτε</td><td style="text-align: right">νομισθεῖτε</td></tr><tr><td style="text-align: right"><strong>third plural</strong></td><td style="text-align: right">ἐνομίσθησαν</td><td style="text-align: right">νομισθῶσι, νομισθῶσιν</td><td style="text-align: right">νομισθεῖεν</td></tr></table><h3>Imperative</h3><p><em>Active voice</em></p><table><tr><th style="text-align: right"></th><th style="text-align: right">Singular</th><th style="text-align: right">Plural</th></tr><tr><td style="text-align: right"><strong>second</strong></td><td style="text-align: right">νόμισον</td><td style="text-align: right">νομίσατε</td></tr><tr><td style="text-align: right"><strong>third</strong></td><td style="text-align: right">νομισάτω</td><td style="text-align: right">νομισάντων</td></tr></table><p><em>Middle voice</em></p><table><tr><th style="text-align: right"></th><th style="text-align: right">Singular</th><th style="text-align: right">Plural</th></tr><tr><td style="text-align: right"><strong>second</strong></td><td style="text-align: right">νόμισαι</td><td style="text-align: right">νομίσασθε</td></tr><tr><td style="text-align: right"><strong>third</strong></td><td style="text-align: right">νομισάσθω</td><td style="text-align: right">νομισάσθων</td></tr></table><p><em>Passive voice</em></p><table><tr><th style="text-align: right"></th><th style="text-align: right">Singular</th><th style="text-align: right">Plural</th></tr><tr><td style="text-align: right"><strong>second</strong></td><td style="text-align: right">νομίσθητι</td><td style="text-align: right">νομίσθητε</td></tr><tr><td style="text-align: right"><strong>third</strong></td><td style="text-align: right">νομισθήτω</td><td style="text-align: right">νομισθέντων</td></tr></table><ul><li><strong>active infinitive</strong>: νομίσαι</li><li><strong>middle infinitive</strong>: νομίσασθαι</li><li><strong>passive infinitive</strong>: νομισθῆναι</li><li><strong>active participle</strong>: νόμισας, νομίσασα, νόμισαν</li><li><strong>middle participle</strong>: νομισάμενος, νομισαμένη, νομισάμενον</li><li><strong>passive participle</strong>: νομισθεῖς, νομισθεῖσα, νομισθέν</li></ul><h2>Perfect system</h2><h3>Perfect tense</h3><p><em>Active voice</em></p><table><tr><th style="text-align: right"></th><th style="text-align: right">Indicative</th><th style="text-align: right">Subjunctive</th><th style="text-align: right">Optative</th></tr><tr><td style="text-align: right"><strong>first singular</strong></td><td style="text-align: right">νενόμικα</td><td style="text-align: right"></td><td style="text-align: right"></td></tr><tr><td style="text-align: right"><strong>second singular</strong></td><td style="text-align: right">νενόμικας</td><td style="text-align: right"></td><td style="text-align: right"></td></tr><tr><td style="text-align: right"><strong>third singular</strong></td><td style="text-align: right">νενόμικε</td><td style="text-align: right"></td><td style="text-align: right"></td></tr><tr><td style="text-align: right"><strong>first plural</strong></td><td style="text-align: right">νενομίκαμεν</td><td style="text-align: right"></td><td style="text-align: right"></td></tr><tr><td style="text-align: right"><strong>second plural</strong></td><td style="text-align: right">νενομίκατε</td><td style="text-align: right"></td><td style="text-align: right"></td></tr><tr><td style="text-align: right"><strong>third plural</strong></td><td style="text-align: right">νενομίκασι, νενομίκασιν</td><td style="text-align: right"></td><td style="text-align: right"></td></tr></table><p><em>Middle and passive voices</em></p><table><tr><th style="text-align: right"></th><th style="text-align: right">Indicative</th><th style="text-align: right">Subjunctive</th><th style="text-align: right">Optative</th></tr><tr><td style="text-align: right"><strong>first singular</strong></td><td style="text-align: right">νενόμισμαι</td><td style="text-align: right"></td><td style="text-align: right"></td></tr><tr><td style="text-align: right"><strong>second singular</strong></td><td style="text-align: right">νενόμισσαι</td><td style="text-align: right"></td><td style="text-align: right"></td></tr><tr><td style="text-align: right"><strong>third singular</strong></td><td style="text-align: right">νενόμισται</td><td style="text-align: right"></td><td style="text-align: right"></td></tr><tr><td style="text-align: right"><strong>first plural</strong></td><td style="text-align: right">νενομίσμεθα</td><td style="text-align: right"></td><td style="text-align: right"></td></tr><tr><td style="text-align: right"><strong>second plural</strong></td><td style="text-align: right">νενόμισσθε</td><td style="text-align: right"></td><td style="text-align: right"></td></tr><tr><td style="text-align: right"><strong>third plural</strong></td><td style="text-align: right">νενομίσνται</td><td style="text-align: right"></td><td style="text-align: right"></td></tr></table><ul><li><strong>active infinitive</strong>: νενομικέναι</li><li><strong>active participle</strong>: νενομικώς, νενομικυῖα, νενομικός</li><li><strong>middle &amp; passive participle</strong>: νενομισμένος, νενομισμένη, νενομισμένον</li></ul><h3>Pluperfect tense</h3><p><em>Active voice</em></p><table><tr><th style="text-align: right"></th><th style="text-align: right">Indicative</th><th style="text-align: right">Subjunctive</th><th style="text-align: right">Optative</th></tr><tr><td style="text-align: right"><strong>first singular</strong></td><td style="text-align: right">ἐνενομίκη</td><td style="text-align: right">-</td><td style="text-align: right">-</td></tr><tr><td style="text-align: right"><strong>second singular</strong></td><td style="text-align: right">ἐνενομίκης</td><td style="text-align: right">-</td><td style="text-align: right">-</td></tr><tr><td style="text-align: right"><strong>third singular</strong></td><td style="text-align: right">ἐνενομίκει</td><td style="text-align: right">-</td><td style="text-align: right">-</td></tr><tr><td style="text-align: right"><strong>first plural</strong></td><td style="text-align: right">ἐνενομίκεμεν</td><td style="text-align: right">-</td><td style="text-align: right">-</td></tr><tr><td style="text-align: right"><strong>second plural</strong></td><td style="text-align: right">ἐνενομίκετε</td><td style="text-align: right">-</td><td style="text-align: right">-</td></tr><tr><td style="text-align: right"><strong>third plural</strong></td><td style="text-align: right">ἐνενομίκεσαν</td><td style="text-align: right">-</td><td style="text-align: right">-</td></tr></table><p><em>Middle and passive voices</em></p><table><tr><th style="text-align: right"></th><th style="text-align: right">Indicative</th><th style="text-align: right">Subjunctive</th><th style="text-align: right">Optative</th></tr><tr><td style="text-align: right"><strong>first singular</strong></td><td style="text-align: right">ἐνενομίσμην</td><td style="text-align: right">-</td><td style="text-align: right">-</td></tr><tr><td style="text-align: right"><strong>second singular</strong></td><td style="text-align: right">ἐνενόμισσο</td><td style="text-align: right">-</td><td style="text-align: right">-</td></tr><tr><td style="text-align: right"><strong>third singular</strong></td><td style="text-align: right">ἐνενόμιστο</td><td style="text-align: right">-</td><td style="text-align: right">-</td></tr><tr><td style="text-align: right"><strong>first plural</strong></td><td style="text-align: right">ἐνενομίσμεθα</td><td style="text-align: right">-</td><td style="text-align: right">-</td></tr><tr><td style="text-align: right"><strong>second plural</strong></td><td style="text-align: right">ἐνενόμισσθε</td><td style="text-align: right">-</td><td style="text-align: right">-</td></tr><tr><td style="text-align: right"><strong>third plural</strong></td><td style="text-align: right">ἐνενομίσντο</td><td style="text-align: right">-</td><td style="text-align: right">-</td></tr></table></article><nav class="docs-footer"><a class="docs-footer-prevpage" href="../ow_contracts/">« Regular verbs: -οω contracts</a><a class="docs-footer-nextpage" href="../skw/">Regular verbs in -σκω »</a><div class="flexbox-break"></div><p class="footer-message">Powered by <a href="https://github.com/JuliaDocs/Documenter.jl">Documenter.jl</a> and the <a href="https://julialang.org/">Julia Programming Language</a>.</p></nav></div><div class="modal" id="documenter-settings"><div class="modal-background"></div><div class="modal-card"><header class="modal-card-head"><p class="modal-card-title">Settings</p><button class="delete"></button></header><section class="modal-card-body"><p><label class="label">Theme</label><div class="select"><select id="documenter-themepicker"><option value="documenter-light">documenter-light</option><option value="documenter-dark">documenter-dark</option></select></div></p><hr/><p>This document was generated with <a href="https://github.com/JuliaDocs/Documenter.jl">Documenter.jl</a> version 0.27.19 on <span class="colophon-date" title="Thursday 9 June 2022 15:33">Thursday 9 June 2022</span>. Using Julia version 1.7.2.</p></section><footer class="modal-card-foot"></footer></div></div></div></body></html>
